臺灣臺東地方法院刑事判決
111年度原交易字第69號
公  訴  人  臺灣臺東地方檢察署檢察官
被      告  李吉妹



選任辯護人  葉仲原律師(法律扶助)          
上列被告因過失傷害案件，經檢察官提起公訴（111年度偵字第2
813號），本院判決如下：
    主      文
本件公訴不受理。　　
    事實及理由
一、公訴意旨詳如起訴書之記載（如附件）。
二、按告訴乃論之罪，告訴人於第一審辯論終結前，得撤回其告
    訴，又告訴經撤回者，法院應諭知不受理之判決，並得不經
    言詞辯論為之，刑事訴訟法第238條第1項、第303條第3款、
    第307條分別定有明文。
三、本件被告李吉妹因過失傷害案件，經檢察官認被告係涉犯道
    路交通管理處罰條例第86條第1項、刑法第284條前段之過失
    傷害罪嫌，然過失傷害罪罪名依刑法第287條，須告訴乃論
    （參諸最高法院19年上字第1962號判例要旨之同一法理，被
    告過失傷害犯行雖應依道路交通管理處罰條例第86條第1項
    之規定加重其刑，且屬刑法分則之加重而另成立一獨立罪名
    ，然不因此而變更其涉犯過失傷害罪之本質，仍在告訴乃論
    罪名之列）。茲被告與告訴人楊先南和解成立，告訴人並具
    狀撤回告訴等情，有本院民國111年9月13日111年度原交附
    民字第34號調解筆錄及告訴人111年11月7日向本院所具之刑
    事撤回告訴狀各1份在卷可稽，依照前開法條之規定，爰不
    經言詞辯論，逕行諭知不受理之判決。
四、據上論斷，應依刑事訴訟法第303條第3款、第307條，判決
    如主文。
本案經檢察官莊琇棋提起公訴，檢察官陳金鴻到庭執行職務。
中　　華　　民　　國　　111 　年　　11　　月　　10　　日
                  刑事第三庭    法  官  施伊玶
以上正本證明與原本無異。
如不服本判決應於收受送達後20日內向本院提出上訴書狀，並應
敘述具體理由；其未敘述上訴理由者，應於上訴期間屆滿後20日
內向本院補提理由書（均須按他造當事人之人數附繕本）。「切
勿逕送上級法院」。告訴人或被害人對於本判決如有不服，請書
具不服之理由狀，請求檢察官上訴者，其上訴期間之計算係以檢
察官收受判決正本之日期為準。　　　　　　　　　
　　　　　　　　　              書記官  劉嘉綸
中　　華　　民　　國　　111 　年　　11　　月　　10　　日

附件：
臺灣臺東地方檢察署檢察官起訴書
                                     111年度偵字第2813號
　　被　　　告　李吉妹　女　67歲（民國00年00月0日生）
　　　　　　　　　　　　住臺東縣○○鄉○○村○○路00號
　　　　　　　　　　　　居臺東縣○○市○○路0段000巷00號
　　　　　　　　　　　　國民身分證統一編號：Z000000000號
    選任辯護人  葉仲原律師（法律扶助，已解除）
上列被告因過失傷害案件，已經偵查終結，認應提起公訴，茲將
犯罪事實及證據並所犯法條分敘如下：
　　　　犯罪事實
一、李吉妹未領有普通重型機車駕駛執照，仍於民國111年3月4
    日21時23分許，騎乘車牌號碼000-0000號普通重型機車，沿
    臺東縣臺東市中興路4段由西往東方向行駛，行至該路段566
    號前，本應注意車前狀況，且後車與前車之間應保持隨時可
    以煞停之距離，並隨時採取必要之安全措施，而依當時天候
    晴、夜間有照明、柏油路面乾燥無缺陷、無障礙物、視距良
    好等，並無不能注意之情事，竟疏未注意及此，貿然直行，
    而追撞同向前方由楊先南騎乘之腳踏自行車，致楊先南因而
    受有第12胸椎壓迫性骨折之傷害。李吉妹於肇事後，犯罪未
    被發覺前，留在現場等候，並主動向前往現場處理之警員承
    認肇事，自首而願接受裁判。
二、案經楊先南訴由臺東縣警察局臺東分局報告偵辦。
　　　　證據並所犯法條
一、上揭犯罪事實，業據被告李吉妹於警詢及偵查中坦承不諱，
    核與告訴人楊先南於警詢及偵查中之指訴情節大致相符，並
    有臺東馬偕紀念醫院乙種診斷證明書、道路交通事故現場圖
    、道路交通事故調查報告表㈠、㈡各1份、道路交通事故照片1
    6張、現場監視錄影畫面照片4張、監視器錄影畫面光碟1片
    附卷可憑，足認被告之自白與事實相符，被告犯嫌洵堪認定
    。
二、按汽車在同一車道行駛時，除擬超越前車外，後車與前車之
    間應保持隨時可以煞停之距離，不得任意以迫近或其他方式
    ，迫使前車讓道；汽車行駛時，駕駛人應注意車前狀況及兩
    車並行之間隔，並隨時採取必要之安全措施，不得在道路上
    蛇行，或以其他危險方式駕車。道路交通安全規則第94條第
    1項、第3項分別定有明文。被告騎乘車輛本應注意上述道路
    交通安全事項，再依附卷之道路交通事故調查報告表所載，
    本件肇事時天候晴、夜間有照明、柏油路面乾燥無缺陷、無
    障礙物、視距良好，並無不能注意之情事，被告竟疏未注意
    及此，貿然直行，而撞擊告訴人所騎乘之自行車，其駕駛行
    為顯有過失。被告因過失而肇事，並因而導致告訴人受傷，
    其過失行為與告訴人受傷之結果間，具有相當因果關係，甚
    為明確。
三、核被告所為，係犯道路交通管理處罰條例第86條第1項、刑
    法第284條前段之過失傷害罪嫌。被告於肇事後，員警據報
    到場處理時，當場向員警坦承為肇事者乙情，有道路交通事
    故肇事人自首情形紀錄表1紙在卷可憑，是被告於員警尚不
    知何人犯罪前，即向員警主動坦承肇事，並自願接受裁判，
    符合自首之要件，請依刑法第62條前段規定減輕其刑。
四、依刑事訴訟法第251條第1項提起公訴。
　　此　致
臺灣臺東地方法院
中　　華　　民　　國　 111　　年　　7 　　月　　27　　日
　　　　　　                  檢  察  官    莊琇棋
本件證明與原本無異
中　　華　　民　　國　 111　　年　　8 　　月　　5 　　日
                              書  記  官    廖承志 
附錄本案所犯法條全文
中華民國刑法第284條
因過失傷害人者，處 1 年以下有期徒刑、拘役或 10 萬元以下
罰金；致重傷者，處 3 年以下有期徒刑、拘役或 30 萬元以下
罰金。